# 请教陈版主，关于个税代扣缴手续费返还账务处理与税务处理的问题？

提问人：AliceChoi 时间：2014-07-18 23:01:31
请教陈版，企业收到个人所得税代扣代缴手续费返还，是否计入其他业务收入或其他应付款均可？税务上，按5%缴纳营业税外，是否需要缴纳企业所得税呢？如款项用于奖励代扣缴工作的员工，需要缴纳个人所得税吗？

回答人：chenyiwei
财政部、国家税务总局、中国人民银行《关于进一步加强代扣代收代征税款手续费管理的通知》（财行[2005]365号）第六条规定：“‘三代’单位所取得的手续费收入应该单独核算，计入本单位收入，用于‘三代’管理支出，也可以适当奖励相关工作人员。”因此，不能将收到的“三代”手续费在应付款项中挂账，应确认为收入（在实务中多数确认为营业外收入）。 该手续费返还是否需缴纳营业税的问题，各地规定不一。印象中广西曾明文规定征收营业税，但后来该文件已经废止。企业所得税应当是不能免征的，因为不符合税法规定的认定为免税收入和不征税收入的条件。
根据《关于个人所得税若干政策问题的通知》（财税[1994]20号）规定，个人办理代扣代缴税款手续，按规定取得的扣缴手续费，暂免征收个人所得税。但我理解该规定应不适用于企业内财务人员因履行职务行为而获得本单位从“三代”手续费中支付的奖励款，因为其性质也是任职、受雇取得的薪酬。